臺灣新北地方法院刑事判決
111年度審交易字第368號
公  訴  人  臺灣新北地方檢察署檢察官
被      告  劉展銓


上列被告因過失傷害案件，經檢察官提起公訴（110年度偵字第4
4509號），被告於準備程序中就被訴事實為有罪之陳述，本院裁
定進行簡式審判程序，茲判決如下：
    主  文
劉展銓因過失傷害人，處拘役參拾日，如易科罰金，以新臺幣壹
仟元折算壹日。
    事  實
一、劉展銓於民國110年4月1日18時1分許，駕駛車牌號碼000-00
    00號自用小客車，沿新北市新莊區瓊林南路往瓊林路方向行
    駛，行經同路段與瓊林南路305巷口時，本應注意車輛行經
    閃光黃燈路口時，應減速慢行並注意車前狀況，隨時採取必
    要之安全措施，且在劃有分向限制線之路段，不得駛入來車
    之車道內，而依當時天氣晴、日間自然光線、柏油路面乾燥
　　、無缺陷、無障礙物、視距良好，並無不能注意之情事，竟
    疏未注意及此，即貿然駕車向前行駛而駛入來車車道，適林
    隆鋃亦疏未注意行經閃光紅燈號誌交岔路口時，支線道車應
    暫停讓幹線道車先行，即騎乘車牌號碼000-000號普通重型
    機車沿新北市新莊區瓊林南路305巷左轉往新樹路方向行駛
    至該處，見狀煞避不及，致與劉展銓所駕駛之上開自用小客
    車發生碰撞，林隆鋃因而人車倒地，並受有左前胸、右手及
    左肩挫傷、左手肘及左大腿擦傷、左膝挫傷、左小腿擦挫傷
    、軀幹挫傷、左下肢挫傷、右側中指伸展肌腱斷裂等傷害。
    劉展銓於肇事後停留於現場，在有偵查犯罪職權之公務員或
    機關知悉其犯行前，即向據報前來現場處理之警員承認肇事
    並接受裁判。
二、案經林隆鋃告訴臺灣新北地方檢察署檢察官偵查起訴。
    理  由
一、按除被告所犯為死刑、無期徒刑、最輕本刑為3 年以上有期
    徒刑之罪或高等法院管轄第一審案件者外，於第一次審判期
    日前之準備程序進行中，被告先就被訴事實為有罪之陳述時
    ，審判長得告知被告簡式審判程序之旨，並聽取當事人、代
    理人、辯護人及輔佐人之意見後，裁定進行簡式審判程序，
    刑事訴訟法第273 條之1 第1 項定有明文。本件被告所犯係
    死刑、無期徒刑、最輕本刑為3 年以上有期徒刑以外之罪，
    其於準備程序中就被訴事實為有罪之陳述，經本院告知簡式
    審判程序之旨，並聽取公訴人及被告之意見後，認宜進行簡
    式審判程序，爰依上開規定裁定行簡式審判程序。
二、上揭事實，業據被告於偵查、本院準備程序及審理時均坦承
    不諱，核與告訴人林隆鋃於偵查中之指述情節相符，並有道
    路交通事故現場圖、道路交通事故調查報告表（一）（二）
    、新北市政府警察局新莊分局道路交通事故談話記錄表、新
    北市政府警察局道路交通事故初步分析研判表在卷可稽，被
    告之自白堪予採信。且按閃光黃燈表示「警告」，車輛應減
    速接近，注意安全，小心通過；汽車行駛時，駕駛人應注意
    車前狀況，隨時採取必要之安全措施；汽車在未劃設慢車道
    之雙向二車道行駛時，在劃有分向限制線之路段，不得駛入
    來車之車道內。分向限制線（本標線為雙黃實線）係用以劃
    分路面成雙向車道，禁止車輛跨越行駛，並不得迴轉；本標
    線為雙黃實線，線寬及間隔均為10公分，道路交通標誌標線
    號誌設置規則第211條第1項第1款、第165 條第1項、第2 項
    、道路交通安全規則第94條第3項、第97條第1 項第2 款分
    別定有明文，而依卷附道路交通事故調查報告表（一）所示
    ，本案事故發生時，天氣晴、日間自然光線、柏油路面乾燥
    、無缺陷、無障礙物、視距良好，並無不能注意之情事，被
    告行經閃光黃燈號誌路口未減速慢行並注意車前狀況，貿然
    跨越分向限制線，顯有過失，並與告訴人發生碰撞，致告訴
    人因被告之過失行為受有如事實欄所示之傷害等情，亦有衛
    福部樂生療養院、天主教輔仁大學附設醫院診斷證明書在卷
    可資佐證，被告之過失駕駛行為與告訴人所受傷害結果間，
    顯有相當因果關係，雖告訴人行駛時未注意行經閃光紅燈號
    誌路口，支線道左轉彎車應暫停讓幹線道直行車先行，亦有
    過失，惟告訴人與有過失，並不因此解免被告之過失責任，
    本件事證明確，被告犯行應堪認定。
三、核被告所為，係犯刑法第284 條前段之過失傷害罪。又被告
    於肇事後，在有偵查權限之警察機關尚不知何人為肇事者前
    ，留在現場並主動向據報前來處理之員警坦承肇事，而自首
    並接受裁判，有道路交通事故肇事人自首情形記錄表1 紙附
    卷可佐（見110年度他字第3606號偵查卷第23頁），符合自
    首要件，爰依刑法第62條前段規定，減輕其刑。爰審酌被告
    之素行、智識程度、家庭經濟狀況、過失程度、告訴人所受
    傷害之情形，告訴人之與有過失程度，暨告訴人於本院調解
    時未到庭致未能達成和解等一切情狀，量處如主文所示之刑
    ，並諭知易科罰金之折算標準，以資懲儆。
據上論斷，應依刑事訴訟法第273 條之1 第1 項、第299 條第1
項前段，刑法第284 條前段、第62條前段、第41條第1 項前段，
刑法施行法第1 條之1 第1 項，判決如主文。
本案經檢察官蕭擁溱提起公訴，檢察官陳漢章到庭執行職務。
中　　華　　民　　國　　111 　年　　7 　　月　　28　　日
                  刑事第二十四庭  法  官  徐子涵
上列正本證明與原本無異。
如不服本判決，應於判決送達後20日內敘明上訴理由，向本院提
出上訴狀 (應附繕本) ，上訴於臺灣高等法院。其未敘述上訴理
由者，應於上訴期間屆滿後20日內向本院補提理由書「切勿逕送
上級法院」。
                                  書記官　游士霈
中　　華　　民　　國　　111 　年　　7 　　月　　28　　日
附錄本案論罪科刑法條全文：
中華民國刑法第284條
因過失傷害人者，處1 年以下有期徒刑、拘役或10萬元以下罰金
；致重傷者，處3 年以下有期徒刑、拘役或30萬元以下罰金。